臺灣基隆地方法院民事裁定            100年度基簡字第349號
原      告  潘火旺
            潘芳源
            潘基水
            潘桂蘭
            潘桂鑾
兼  前五人
共      同
訴訟代理人  潘貞辰
被      告  郭志鵬
            郭志
            郭志傑
上列當事人間請求土地所有權移轉登記事件本院裁定如下：
    主  文
原告之訴駁回。
訴訟費用由原告負擔。
    理  由
一、原告起訴主張：
（一）原告之被繼承人吳緞於民國71年11月13日向被告之被繼承
      人郭錫五購買坐落基隆市○○區○○段港口小段214-16地
      號土地，地目為田，應有部分為6分之4，雙方並簽訂土地
      買賣契約書（下稱系爭買賣契約），內容約定：「一、買
      賣土地標示：基隆市○○區○○段港口小段214-10地號（
      現此部分土地已單獨分割後為同地段第214-16地號土地）
      內之土地30坪即七堵區○○○路26號房屋所占有之土地。
      二、前列填明土地買賣價款為新臺幣（下同）9,000元正
       」。
（二）原告之被繼承人吳緞向被告之被繼承人郭錫五所購買上開
      土地，為農牧用地，而受修正前土地法第30條關於私有農
      地所有權移轉之承受人需具備自耕農身分規定之限制，致
      上開地號土地無法辦理所有權移轉登記予吳緞。吳緞遂與
      郭錫五於系爭買賣契約附註約定「本買賣土地係農牧用地
      ，無法辦理分割，嗣將來能分割過戶時郭錫五無條件提供
      過戶有關證件交吳緞辦理土地過戶」。
（三）原告之被繼承人吳緞於86年間曾與被告郭志鵬、郭志、
      郭志傑達成訴訟上和解（本院86年度基簡字第51號），「
      被告願就前述二一四之一六地號土地於變為非耕地時，無
      條件依土地法第三十四條之一移轉予原告所有。」，但因
      買方吳緞仍非自耕農，因此當時並無完成土地所有權移轉
      登記。
（四）按土地法已於89年1月26日刪除第30條規定，該不能移轉
      登記情形已除去，原告自得請求被告移轉系爭土地所有權
      登記。而吳緞業於93年12月17日去世，原告潘火旺、潘芳
      源、潘基水、潘桂蘭、潘貞辰、潘桂鑾為吳緞之繼承人，
      請求移轉系爭土地所有權登記之權利即由原告繼承。
（五）基於前述，聲明：被告郭志鵬、郭志、郭志傑應將坐落
      基隆市○○區○○段港口小段二一四之一六地號土地所有
      權應有部分六分之一移轉登記予原告每人各六分之一。
二、查本件原告等之被繼承人前於85年10月30日就此項法律關係
    ，對於被告郭志鵬、郭志、郭志傑等提起訴訟，並於86年
    2 月27日於本院以86年度基簡字第51號案件達成訴訟上和解
    ，和解內容為「被告郭志鵬、郭志、郭志傑願就前述二一
    四之一六地號土地於變為非耕地時，無條件依土地法第三十
    四條之一移轉予原告所有。」。依據民事訴訟法第380條第1
    項規定，和解成立與確定判決有同一之效力。因此兩造間就
    系爭土地之買賣移轉過戶請求權，已有具有判決效力之和解
    存在。又依據民事訴訟法第401條第1項規定，確定判決除對
    當事人外，對於訴訟繫屬後為當事人之繼受人，亦有效力。
    是以原告等均為上揭和解筆錄聲請人吳緞之繼承人，因此上
    揭和解筆錄所生之確定判決拘束力對原告亦生效力。
三、原告就同一法律關係復提起本件之訴，按民事訴訟法253條
    規定，自應認為不合法。
四、依民事訴訟法第249條第1項第7款，第95條，第78條裁定如
    主文。
中    華    民    國   100    年    7     月    15    日
                  民事庭法  官  王翠芬
以上正本係照原本作成。
如對本裁定抗告須於裁定送達後10日內向本院提出抗告狀，並繳
納抗告費新臺幣1,000元。
中    華    民    國   100    年    7     月    15    日
                        書記官  李一農